臺灣新北地方法院刑事判決
111年度訴字第852號
公  訴  人  臺灣新北地方檢察署檢察官
被      告  李臣禾


            林彥甫


            吳承澤


上  一  人
選任辯護人  周武榮律師
            劉宇庭律師
上列被告等因妨害自由等案件，經檢察官提起公訴（110年度偵
字第32409號、110年度偵字第32563號、110年度偵字第38721號
），本院判決如下：
    主  文
乙○○共同犯傷害罪，處有期徒刑捌月；又共同犯剝奪他人行動自
由罪，處有期徒刑拾月。應執行有期徒刑壹年。
丙○○共同犯傷害罪，處有期徒刑捌月；又共同犯剝奪他人行動自
由罪，處有期徒刑拾月。應執行有期徒刑壹年。
甲○○共同犯傷害罪，處有期徒刑參月，如易科罰金，以新臺幣壹
仟元折算壹日；又共同犯剝奪他人行動自由罪，處有期徒刑肆月
，如易科罰金，以新臺幣壹仟元折算壹日。應執行有期徒刑伍月
，如易科罰金，以新臺幣壹仟元折算壹日。
    事  實
一、乙○○、丙○○前因與丁○○有賭博網站經營糾紛，即與簡丞鴻（
    由臺灣新北地方檢察署另行通緝中）以及當時尚不知情的甲○○以及其他友人，於民國110年8月23日23時許，一同前往丁○○址設新北市○○區○○路00巷00號2樓租屋處（下稱丁○○住處
    ）商討債務，後乙○○與丁○○一言不合，乙○○、丙○○竟共同基
    於傷害之犯意聯絡，以徒手及手持器物之方式毆打丁○○，並
    另外基於剝奪他人行動自由之犯意聯絡，由丙○○持手銬銬住
    丁○○雙手，剝奪丁○○之行動自由，並使丁○○受有頭部外傷合
    併腦震盪、頭部和臉部挫傷等傷害。後乙○○等人毆打丁○○後
    ，因擔憂該處社區大樓保全察覺，旋由乙○○指示不知情之唐
    偉哲（另由檢察官為不起訴處分）駕車搭載丁○○前往不知情
    之劉慶和（另由檢察官為不起訴處分）址設新北市○○區○○路
    000巷00弄0號5樓住處（下稱劉慶和住處），持續限制丁○○
    行動自由，甲○○見丙○○前已有毆打以及剝奪丁○○行動自由的
    行為，仍當場與丙○○、乙○○形成共同傷害、剝奪他人行動自
    由之犯意聯絡，加入他們的犯行，駕車搭載丙○○前往上開劉
    慶和住處，乙○○與丙○○並在該處接續毆打丁○○，並接續剝奪
    丁○○的行動自由，致使丁○○在此處受有左背挫傷、左肩膀挫
    傷及手部多處挫傷等傷害。嗣於110年8月24日9時許，因丁○○傷勢嚴重，經在場人許富祥（另由檢察官為不起訴處分）
    勸告乙○○罷手，乙○○始作罷並同意釋放丁○○，後許富祥陪同
    丁○○至衛生福利部樂生療養院就醫，丁○○始重獲自由。
二、案經丁○○訴由新北市政府警察局新莊分局報告臺灣新北地方
    檢察署檢察官偵查起訴。
    理  由
壹、證據能力部分：
    按被告以外之人於審判外之陳述，雖不符刑事訴訟法第159
    條之1至第159條之4之規定，而經當事人於審判程序同意作
    為證據，法院審酌該言詞陳述或書面陳述作成時之情況，認
    為適當者，亦得為證據。當事人、代理人或辯護人於法院調
    查證據時，知有刑事訴訟法第159條第1項不得為證據之情形
    ，而未於言詞辯論終結前聲明異議者，視為有前項之同意，
    刑事訴訟法第159條之5定有明文。查本判決所引用被告以外
    之人於審判外作成之相關供述證據，雖屬傳聞證據，惟公訴
    人、被告乙○○、丙○○、甲○○（以下均逕稱其名）與其辯護人
    於本院準備程序、審判期日均未對證據能力有所爭執，亦未
    於言詞辯論終結前聲明異議，本院審酌上開證據資料製作時
    之情況，尚無違法不當及證明力明顯過低之瑕疵，亦認為以
    之作為證據應屬適當，故認前揭證據資料均有證據能力。又
    本判決其餘所引用之非供述證據，查無違反法定程序取得之
    情形，亦均認具證據能力。
貳、認定被告有罪的實體理由：
一、乙○○、丙○○於偵查及本院審理時對於上開犯罪事實均明白承
    認，與證人即告訴人丁○○於警詢、偵查及本院審理時之證述
    、證人即共同被告甲○○、證人即在場人吳鎮宇、李冠葳、許
    富祥、唐偉哲在警詢及偵查中的證述、證人即在場人謝丁茂
    、簡宏宇於警詢中的證述、證人劉慶和在警詢及偵查中的證
    述情節大致相符（為行文簡潔，以上各訴訟關係人均逕稱其
    名），並有衛福部樂生療養院110年8月24日診斷證明書、丁○○之傷勢照片在卷可佐（110年度他字第5716號卷第17頁、
    第20至23頁反面），足見乙○○、丙○○之自白與事實相符，可
    以採信。本件事證明確，乙○○、丙○○之犯行可以認定，應該
    依法論科。
二、甲○○承認確實有於上開時間、地點與乙○○、丙○○前往丁○○住
    處，亦有駕車搭載丙○○前往劉慶和住處，但仍否認犯行，辯
    稱：案發當天我因為要從臺中到臺北辦事情，原本我是打算
    搭高鐵，但乙○○跟我說他剛好要上臺北可以載我一程，所以
    我就跟乙○○一起搭便車北上，案發的當晚我剛好沒有事情，
    乙○○他們說他們要去找丁○○聊一些事情，我才會跟著他們一
    起前往丁○○的住處，事實上我也是第一次到那個地方，之前
    也沒有去過，那邊在場的人我幾乎也都不認識，只認識乙○○
    他們，如果只因為我下樓帶了丙○○上樓，以及丁○○說我跟乙○○毆打他，就把我起訴，我實在是不服氣，事實上我當天只
    有出現在現場，乙○○跟丁○○他們談論的事情我也沒興趣瞭解
    ，甚至一開始他們還很和氣的在討論，我以為不會有什麼事
    情發生，哪知道後來變成這麼嚴重的局面等語。
三、甲○○之辯護人為甲○○辯護稱：
　㈠按刑事訴訟法第156條第2項之規定，被告之自白不得作為有
    罪判決之唯一證據，仍須調查其他必要證據，以察其是否與
    事實相符。甲○○在警詢中係否認參與本案妨害自由及傷害犯
    行，供稱自己只是剛好在現場；嗣後固於偵訊中就妨害自由
    部分為自白認罪，惟細究甲○○之偵訊自白供述，其對於丁○○
    上銬及遭人毆打過程均稱沒看到是誰動手的，自己甚至沒有
    接近過丁○○，則甲○○就此部分於偵訊中所為供述是否與事實
    相符，已屬有疑，難以執為本案認定事實之依據，亦難僅憑
    甲○○前後不一之自白供述，遽執為不利其之認定。
　㈡依我國司法實務之統一見解，告訴人縱立於證人地位而為證
    述，且無瑕疵，亦不得作為有罪判決之唯一證據，而仍需有
    補強證據以擔保其指訴之真實性，且為通常一般人不致有所
    懷疑者，始得採為論罪科刑之依據。本件公訴意旨針對甲○○
    涉犯妨害自由及傷害等罪所舉事證，無非以丁○○之單一指述
    為據，惟稽諸卷內事證，丁○○之偵查中歷次指訴均與其他證
    人謝丁茂、蔡順羽等人之供述有所不符外，甚至就甲○○有無
    參與傷害行為，丁○○今日翻異前詞改稱不記得；就下手實施
    剝奪行動自由之順序與方式等部分，丁○○偵查中歷次指證均
    與審理中之證述內容有極大差異；另丁○○指稱吳鎮宇、許富
    祥、劉文和等3人共同指揮乙○○等人犯案部分，亦經檢察官
    於偵查中詳細調查各該事證後作成不起訴之處分，由此可見
    丁○○之歷次指述憑信性有所堪虞，顯難資為認定甲○○涉犯公
    訴意旨所認犯行之證據。
　㈢稽以卷附偵查筆錄之記載，甲○○對於乙○○等人前往丁○○住處
    之緣由一無所悉，自無事前參與謀議計畫情形可言。110年8
    月23日23時許在丁○○住處，謝丁茂、吳鎮宇均供稱只見到乙○○、丙○○有對告訴人上銬及毆打，但沒有見到甲○○共同參與
    上開犯行，此部分亦與乙○○、丙○○2人之自白供述互核一致
    。其次，110年8月24日4時許在劉慶和樹林區住處時，不論
    丁○○及唐偉哲、許富祥更一致稱只有乙○○、丙○○下手實施，
    在在可見甲○○並無參與本件公訴意旨所指之剝奪行動自由與
    傷害犯行。
　㈣綜上所述，甲○○僅係於案發當天出現於現場，其並無下手實
    施妨害自由與傷害犯行，自應為無罪之諭知。　　　
四、本院調查後認為：
　㈠乙○○、丙○○有在110年8月23日23時許，於丁○○住處以徒手或
    器具毆打丁○○，丙○○並以手銬銬住丁○○雙手，而剝奪其行動
    自由一情，業經本院認定如上。
　㈡甲○○自承上開案發當時，其人在丁○○住處，並且在丁○○遭乙○○、丙○○毆打後，有先跟丙○○離開，爾後再度駕車搭載丙○○
    前往劉慶和住處（110年度偵字第38721號卷第56至57頁），
    此與丙○○供稱：我在丁○○住處幫忙毆打丁○○後，先跟甲○○到
    中和去找一個朋友，後來乙○○打電話給我，問我有沒有從丁○○住處拿走東西，之後他們就要我到樹林區劉慶和住處找乙○○等語（110年度偵字第32409號卷第159頁反面）互核一致
    ，因此可以認定甲○○有駕車搭載丙○○前往劉慶和住處。
　㈢甲○○於丁○○住處時，丁○○正遭乙○○、丙○○毆打及剝奪行動自
    由，甲○○當時在場，一定曾經看到或聽到這樣的情形。對此
    ，甲○○也供承：我在廚房抽煙，抽完煙出來就看到丁○○被上
    銬，丙○○跟乙○○在上銬過程中應該有毆打丁○○等語（110年
    度偵字第32563號卷第44至45頁）。因此，甲○○至遲於丁○○
    住處的時候，就已知悉丙○○、乙○○有因為債務糾紛而對丁○○
    實施傷害以及剝奪行動自由之犯行。
　㈣甲○○與丙○○先行離開丁○○住處後，丙○○接獲乙○○的電話，詢
    問其是否有從丁○○住處拿走東西，並要求其至劉慶和住處找
    乙○○時，丙○○應知前往劉慶和住處的目的是要繼續對丁○○施
    暴以催討債務，丙○○既然請託甲○○載送其前往劉慶和住處，
    衡情丙○○必然會告知前往劉慶和住處之目的。因此，當甲○○
    搭載丙○○前往劉慶和住處時，其當知丙○○過去是要找乙○○跟
    丁○○的，此觀甲○○自承其進入劉慶和住處時，見丁○○與乙○○
    等人仍在該處談判，並無任何驚訝之情，即逕自進入房間內
    找朋友聊天可證（110年度偵字第38721號卷第57頁），換言
    之，甲○○知道載丙○○過去劉慶和住處，就要讓丙○○他們繼續
    與丁○○處理債務。
　㈤既然甲○○已經知道丙○○、乙○○是採用暴力手段對丁○○催討債
    務，則其答應將丙○○載送至劉慶和住處時，主觀上就知道自
    己這樣的行為會使得丙○○可以繼續對丁○○遂行傷害以及剝奪
    行動自由犯行，卻仍開車載送丙○○過去，顯然是有意讓接下
    來的法益侵害繼續發生，則甲○○在搭載丙○○前往劉慶和住處
    時，主觀上已經與丙○○、乙○○形成共同傷害、剝奪他人行動
    自由之犯意聯絡，而開始參與本案犯行，因此，就算甲○○沒
    有親自下手毆打丁○○，仍必須就丁○○在劉慶和住處內所發生
    的傷害以及遭剝奪行動自由的部分，與乙○○、丙○○共同負責
    。甲○○之答辯以及辯護人之辯護，均無從解免上開犯罪行為
    之認定。
　㈥觀諸丁○○於本院審理時證稱：頭部、耳膜這些傷勢是在丁○○
    住處造成的，左背、肩膀、手腕、手肘、膝蓋的挫傷，都是
    在劉慶和住處以鐵鎚跟木棍所造成等語（本院卷第154頁）
    ，足以認定丁○○所受之頭部外傷合併腦震盪、頭部和臉部挫
    傷等傷害，是在丁○○住處由乙○○、丙○○等人造成，而丁○○所
    受左背挫傷、左肩膀挫傷及手部多處挫傷等傷害，是在劉慶
    和住處所造成，此部分即為甲○○需要與乙○○、丙○○共同負責
    之傷害犯行結果。
　㈦綜上，甲○○自開車載送丙○○前往劉慶和住處開始，與乙○○、
    丙○○形成共同之犯意聯絡，而開始參與本案犯行，事證明確
    ，應該依法論科。
　㈧至於丁○○在丁○○住處遭到毆打以及剝奪行動自由部分，並無
    足夠證據證明甲○○有參與其中，此部分詳後述不另為無罪諭
    知的說明。
五、論罪科刑：
　㈠乙○○、丙○○、甲○○所為，均係犯刑法第277條第1項之傷害罪
    、刑法第302條第1項之剝奪他人行動自由罪。
　㈡乙○○、丙○○於丁○○住處、劉慶和住處，以及甲○○在劉慶和住
    處內，持續對丁○○進行傷害以及剝奪行動自由犯行，是於密
    接之時、地持續侵害相同法益，為接續犯，各僅單純論以一
    罪。
　㈢乙○○、丙○○、甲○○上開私行拘禁以及傷害犯行，雖然在犯罪
    時間上有所重疊，但是他們是先毆打丁○○，再將丁○○上銬，
    上銬後又繼續毆打丁○○，並且持續剝奪丁○○之行動自由，很
    明顯他們所做的傷害與剝奪行動自由犯行都是出於獨立的犯
    意，並不是在剝奪行動自由的過程中不可避免地造成傷害的
    結果。既然他們所犯的兩罪是基於不同的犯意為之，應認定
    為數行為犯數罪，應予分論併罰。公訴人論告意旨認為乙○○
    、丙○○與甲○○所犯上開兩罪是想像競合關係（本院卷第185
    頁），應有誤會。
　㈣乙○○、丙○○與甲○○就本案犯行（甲○○部分僅限於在劉慶和住
    處內所發生的犯行）有犯意聯絡與行為分擔，應依刑法第28
    條之規定論以共同正犯。
　㈤量刑：
　　1.審酌乙○○、丙○○僅因與丁○○有債務糾紛，即率爾動用私刑
      ，其等剝奪丁○○行動自由以及毆打丁○○之持續時間長達10
      小時，丁○○除受有腦震盪之傷勢外，其身上遍體鱗傷，傷
      勢嚴重，可以想見其在過程中必然飽受恐懼痛苦，堪認乙○○、丙○○之犯罪手段殘暴，目無法紀，必須嚴懲。且相較
      於單純之傷害行為，其等以手銬銬住丁○○，剝奪丁○○行動
      自由之行為，毋寧更加深了丁○○的恐懼，並使丁○○失去自
      我保護能力，讓後續的傷害行為對丁○○的身體安全危險性
      大增，故就其等所犯妨害自由罪必須給予更高之不法評價
      。又考量乙○○、丙○○犯後坦承犯行，態度尚稱良好，犯案
      後有讓許富祥帶同丁○○就醫，並未泯滅良心，均可作為有
      利其等之量刑因素，末審以乙○○高中肄業之智識程度，從
      事餐飲業，有一未成年子女需其撫養，丙○○大學肄業，從
      事水產販賣業，需撫養父母之家庭生活狀況，以及其等均
      未與丁○○達成和解等一切情狀，分別量處如主文所示之刑
      ，並均定應執行刑，以示懲戒。
　　2.審酌甲○○並非本件事主，但眼見乙○○與丙○○已經對丁○○進
      行如此嚴重的傷害與剝奪行動自由犯行，竟仍然開車載送
      丙○○前往劉慶和住處，讓丙○○可以繼續對丁○○施暴，使丁○○處於更加危險的境地，並接續受有左背挫傷、左肩膀挫
      傷及手部多處挫傷等傷害，行為實屬不該。其犯後又否認
      犯行，不知反省，犯後態度尚無從為其有利之考量。但審
      以甲○○並未親自下手施暴，又僅有參與劉慶和住處內所發
      生的犯行，參與程度與範圍均較低，所應負擔之刑罰應該
      較乙○○、丙○○輕微，並量以甲○○高中肄業之智識程度，之
      前從事房仲業，無人需其撫養之家庭生活狀況，目前未與
      丁○○達成和解等一切情狀，量處如主文所示之刑，並均諭
      知易科罰金之折算標準，及定應執行刑，並諭知易科罰金
      之折算標準，以示懲戒。
六、沒收：
　　乙○○、丙○○作案用之手銬1副，並未扣案，亦無證據證明尚
    未滅失，為免沒收執行之困難，爰不予宣告沒收。
七、不另為無罪諭知部分：
  ㈠公訴意旨認：甲○○與乙○○、丙○○共同基於剝奪他人行動自由
    與傷害之犯意聯絡，於110年8月23日23時許，一同前往丁○○
    住處與丁○○商討債務，後雙方在該處發生口角衝突，詎甲○○
    、乙○○、丙○○竟以徒手及手持器物之方式共同毆打丁○○，並
    由丙○○持手銬銬住丁○○雙手，並限制丁○○行動自由。因認甲○○此部分亦涉有刑法第277條第1項之傷害罪嫌、同法第302
    條第1項之剝奪他人行動自由罪嫌。
  ㈡按犯罪事實應依證據認定之，無證據不得認定其犯罪事實；
    又不能證明被告犯罪者，應諭知無罪之判決，刑事訴訟法第
    154條第2項、第301條第1項分別定有明文。又按被害人係被
    告以外之人，就被害經過所為之陳述，本質上固屬證人，然
    其目的在於使被告受刑事訴追處罰，與被告處於絕對相反之
    立場，所為陳述不免未盡實在或有所偏頗，其證明力顯較與
    被告無利害關係之一般證人之陳述為薄弱，為免過於偏重被
    害人之指證，有害於真實發現及被告人權保障，基於刑事訴
    訟法推定被告無罪及嚴格證明法則，被害人陳述與被告自白
    之證明力類同，均應有所限制。亦即被害人之陳述不得作為
    有罪判決之唯一證據，須其陳述並無瑕疵，且就其他方面調
    查，有補強證據證明確與事實相符，始得採為被告論罪科刑
    之基礎（最高法院101年度臺上字第6576號判決要旨可供參
    照）。
  ㈢檢察官認甲○○涉有上開犯嫌，無非是以丁○○於警詢及偵查中
    之指述、衛福部樂生療養院110年8月24日診斷證明書、丁○○
    之傷勢照片為主要論據。
  ㈣本院調查結果：
　  1.丁○○於警詢中指稱：110年8月23日23時許，我在我住處內
      ，屋內還有謝丁茂，謝丁茂問我乙○○想上來跟我談事情，
      我答應，謝丁茂就下去帶了乙○○、甲○○、簡丞鴻、「小蔡
      」來我家，沒多久甲○○說要下來去買飲料，沒多久甲○○就
      帶了丙○○、吳鎮宇及戴橘色口罩的男子等3人上來，丙○○
      一上來就拿手銬要銬我，我掙扎反抗，乙○○拿了一個疑似
      手槍的東西抵住我頭，我只能配合丙○○上銬，上完銬後，
      乙○○、丙○○、甲○○以及簡丞鴻就開始以拳頭或椅子毆打我
      。後來乙○○要求我跟他們去另外一個地方，我怕他們繼續
      傷害我，就跟著他們到劉慶和住處內，入門後，乙○○、丙○○就拿鐵鎚、木棍等武器攻擊我，一直到同月24日9時許
      ，許富祥看我左手一直流血，才叫大家放了我去看醫生等
      語（110年偵字第32564號卷第6頁反面至第7頁）。
　  2.丁○○在偵查中則具結證稱：當天在丁○○住處內毆打我的人
      是乙○○、丙○○、甲○○跟簡丞鴻等4人，持手銬拘束我的行
      動自由的是丙○○，另外現場是吳鎮宇指揮，是吳鎮宇指揮
      被告乙○○等人毆打我。當天乙○○帶甲○○、簡丞鴻一起來找
      我，後來甲○○下樓帶丙○○及吳鎮宇一起進來，吳鎮宇一進
      來就指揮丙○○拿手銬將我銬住，我就遭他們4人毆打，我
      只能配合丙○○上銬，上銬完後他們一樣毆打我，之後乙○○
      要我跟他們到劉慶和住處，我怕他們傷害我，就跟他們一
      起下樓，讓他們載我過去，到那邊之後乙○○及丙○○又拿鐵
      鎚跟木棍打我，許富祥還有叫另外一組人進來毆打我，後
      來到24日早上，因為我的手一直流血，許富祥才說先把我
      送醫院，他們才載我去醫院就醫等語（110年度偵字第324
      09號卷第131頁正反面）。
　  3.丁○○在本院審理時證稱：110年8月23日當天乙○○先上來，
      他帶1個朋友上來，後來他另外一個朋友說要去樓下買飲
      料，跟我拿家裡的鑰匙，下去後又帶了一群人上來，後來
      丙○○也上來，丙○○就拿手銬把我銬起來，開始搜刮我住處
      的東西，那時候我不配合，他們就壓著我打。甲○○帶丙○○
      上來，是受乙○○的指示，甲○○說要去樓下買個飲料，可能
      是乙○○有跟甲○○打個暗號還是什麼的。丙○○要把我上銬時
      ，是乙○○、簡丞鴻、甲○○、「小蔡」這些人壓著我，也是
      這些人打我，在丙○○還沒上來前，這些人就有先打我，丙○○上來之後我不配合上銬，又再被打，那時候太亂了，甲○○有沒有打我沒有什麼印象。甲○○可能沒有打，但很確定
      的是乙○○有打我，「小蔡」也確定有打我，甲○○在現場看
      到我被打，可能只有拉而已，因為我會反抗，甲○○就是幫
      忙拉，壓制我反抗，甲○○確實有拉，但他有沒有動手我就
      比較不清楚。在丁○○住處內，甲○○是第一批上來的，甲○○
      有拉我。應該是說，甲○○下去買飲料的時候，乙○○他們就
      有打我了，我第一次被打的時候甲○○已經下樓了，可能是
      第二次就是手銬要上銬的時候，我有反抗，那時候甲○○就
      幫忙拉，甲○○拉我是為了要讓別人把我上銬，甲○○用什麼
      姿勢拉我我忘記了，是站在我的右手邊，我的左手邊是誰
      我忘記了。剛開始進來時我看到丙○○要銬手銬，我一定是
      反抗，當下大家拉我，我不配合就被打，打完了乙○○才用
      東西抵住我頭部，我就只能配合等語（本院卷第146至158
      頁）。
　  4.互核丁○○上開證述內容，其於警詢及偵查中固然均指稱其
      在丁○○住處內有遭甲○○毆打，但於本院審理時雖先稱甲○○
      有出手毆打，但後又改稱甲○○沒有打，只有幫忙拉，讓其
      無法反抗而遭毆打，卻又再度改稱其一開始被打時甲○○沒
      有在場，是其要被上銬時甲○○才有幫忙拉，讓其被上銬。
      其證述內容前後未盡一致，且與警詢及偵查中的說法大相
      逕庭。雖然這有可能是受到證人記憶力、觀察力的影響，
      但細觀丁○○在偵查中指稱吳鎮宇是現場指揮，指揮乙○○等
      人動手打人，但在審理中則改稱吳鎮宇並不是乙○○那邊的
      人，他只有在現場看等語。足見丁○○在警詢、偵查中所述
      內容，亦有部分受到情緒影響而產生主觀性較強烈的推測
      之詞，非可盡信。從而，就甲○○在丁○○住處內，是否有出
      手毆打丁○○，或者是出手拉丁○○的動作，已有可疑。
　  5.乙○○於警詢中供稱：我當時一時失控出手打丁○○，丙○○到
      了之後也有毆打丁○○，丁○○有被上銬，我有拿延長線毆打
      丁○○、丙○○則是徒手毆打他，我不知道其他人有沒有打丁○○，到了樹林區太平路處所，我有拿塑膠球棒打丁○○，丙○○也有過來徒手打他等語（110年偵字第38721號卷第49至
      57頁）；在偵查中亦供稱：我當時一時氣憤，就先徒手毆
      打丁○○的身體，接著丙○○就加入毆打丁○○，我印象中有人
      用手銬銬住丁○○的雙手，後來我們到劉慶和住處內，我跟
      丙○○在那裡也有毆打丁○○等語（110年度偵字第32409號卷
      第115至116頁）。
　  6.丙○○在偵查中供稱：在丁○○住處內，我看到乙○○先動手毆
      打丁○○，我也過去幫忙一起毆打，後來丁○○跟我發生扭打
      ，現場有人拿出手銬，就由我拿手銬銬住丁○○的雙手，後
      來我跟甲○○到中和去找一個朋友，就先離開，後來乙○○有
      打電話給我，我就前往劉慶和住處等語（110年度偵字第3
      2409號卷第159至160頁）。
　  7.謝丁茂於警詢中亦證稱：我在丁○○住處內有看到丙○○拿手
      銬將丁○○上銬，也有看到丙○○跟乙○○動手毆打丁○○。在劉
      慶和住處內，我有聽到丁○○被打的聲音，但沒有看到他被
      打，我只是丁○○的員工等語（110年度偵字第38721號卷第
      61至63頁）。
　  8.吳鎮宇在警詢中供稱：我在丁○○住處內有看到乙○○及丙○○
      毆打丁○○，乙○○有拿延長線毆打丁○○，其他人我不清楚有
      沒有動手，後來到了劉慶和住處內，我就沒有看到丁○○被
      打了等語（110年度偵字第38721號卷第66至69頁）；於偵
      查中供稱：在丁○○住處內我有看到乙○○及丙○○有毆打丁○○
      ，印象中也有看到丁○○被上銬，但我沒有看到是誰上銬的
      ，後來丁○○被帶到劉慶和住處，我也有跟著過去等語（11
      0年度偵字第38721號卷第272頁反面）。
　  9.綜觀上開各該證人證述，除了丁○○以外，沒有任何證人證
      稱有看見甲○○有在丁○○住處對丁○○動手。其中包含謝丁茂
      為丁○○的員工，他的證詞應該客觀可信，但其亦未證稱有
      看到甲○○對丁○○施暴，則丁○○在指稱甲○○有對其施暴部分
      ，是否可能是受到現場混亂、心理恐懼之影響而有誤認情
      形，確有可疑，實不宜僅以丁○○在警詢及偵查中之證述內
      容遽入甲○○於罪。
　  10.乙○○雖於110年9月3日本院訊問時供稱：在丁○○住處內毆
       打丁○○的人有我、丙○○、甲○○跟簡丞鴻等語（110年度聲
       羈字第301號卷第29頁），然此情與乙○○於前（2）日檢
       察官訊問時供稱在丁○○住處內出手毆打丁○○的人僅有乙○○、丙○○等情，顯有不同。乙○○於僅僅相隔一日就有上開
       不同的供述內容，其於110年9月3日所為之內容是否確實
       可信，實有疑問。而如前所述，除了丁○○以外，其餘在
       場證人均表示未看見甲○○有出手毆打丁○○，考量乙○○於1
       10年9月3日當時遭檢察官聲請羈押，情緒波動可想而知
       ，復不能排除乙○○有迎合檢察官聲請羈押事實而為供述
       ，避免自己遭羈押的企圖，因此仍應以上開其他證人較
       為客觀的證述為可採，無法以乙○○110年9月3日於本院訊
       問時的供述，認定甲○○有在丁○○住處出手毆打丁○○。
　  11.檢察官論告意旨雖認：丁○○的住處並非公開社交集合場
       所，丙○○、乙○○、甲○○在前往丁○○住處前已經集合過，
       而且是出於共同討債的意思一起前往，是一個共同侵入
       性的行為，屬於隨時要互相支援的共犯意識。甲○○也有
       依照乙○○的指示去帶更多的共犯前往丁○○的住處，因此
       甲○○有共同行為決意等語。然查乙○○於警詢中供稱：我
       原本在8月22日就有跟丁○○約好8月23日晚上碰面，我23
       日下午人原本在臺中，甲○○、簡丞鴻是要上來臺北處理
       他們自己的事，我原本在臺中就在跟丙○○喝酒聊天，然
       後許富祥打給我說丁○○有做假帳的的問題，我跟許富祥
       說我先去了解一下情況，丙○○聽到之後就說要跟我一起
       去等語（110年度偵字第38721號卷第49頁），此情與甲○○供稱其當天本來有自己的事情，才從臺中搭乙○○的便車
       上臺北等語一致。可以認定甲○○之所以會與乙○○一起北
       上，是為了要搭便車。又乙○○亦供稱：我到丁○○住處之
       後，先跟丁○○聊到他拜託我的事情，後來又聊到他做球
       版假帳的事，我聽完一時氣憤，加上我有喝酒，就徒手
       毆打丁○○等語（110年度偵字第32409號卷第115頁），可
       認乙○○毆打丁○○一事，可能是出於臨時起意，而卷內並
       無證據可以證明甲○○、乙○○、丙○○在前往丁○○住處之前
       ，就已經有講好等一下要毆打並且剝奪丁○○的行動自由
       之預謀或計畫，因此不能僅因甲○○有跟乙○○一起過去丁○○住處，就認定他們有共同的犯意聯絡。又依丁○○在本院
       審理時的證述，丁○○開始遭毆打時，甲○○已經下去帶人
       而不在現場，則甲○○主觀上是否知道傷害犯行已經發生
       ？是否基於共同傷害之犯意聯絡才下去帶人，均有可疑
       。況且，丁○○既然正在跟乙○○談論事情，則甲○○代替屋
       主下去幫忙帶友人進入屋內，亦與一般社會常情相符，
       不足為怪，不能以甲○○下去帶人上來的行為，遽認其有
       共同犯罪之犯意聯絡。
  ㈤綜上，卷內事證並不足以證明甲○○在丁○○住處內，有出手毆
    打丁○○，或有下手剝奪丁○○行動自由之實行行為，也沒有證
    據可以證明甲○○在前往丁○○住處前，或在丁○○住處內，就有
    跟乙○○、丙○○形成共同傷害、剝奪行動自由之犯意聯絡，自
    不能認定甲○○有參與丁○○住處內所發生的犯行。此部分本應
    為甲○○無罪之諭知，但因起訴書認為此部分與前開論罪科刑
    的劉慶和住處內所發生的犯行之間，有接續犯的實體上一罪
    關係，基於單一訴訟客體對應單一主文的實務慣例，本院即
    不另為無罪之諭知，僅在理由中說明於此。
據上論斷，應依刑事訴訟法第299條第1項前段，判決如主文。
本案經檢察官戊○○偵查起訴，由檢察官江佩蓉到庭執行職務。
中　　華　　民　　國　　111 　年　　10　　月　　25　　日
                  刑事第十六庭審判長法  官  黃志中
　　　　　　　　　                  法  官  時瑋辰
　　　　　　　　　                  法　官  薛巧翊
上列正本證明與原本無異。
如不服本判決，應於判決送達後20日內敘明上訴理由，向本院提
出上訴狀 (應附繕本) ，上訴於臺灣高等法院。其未敘述上訴理
由者，應於上訴期間屆滿後20日內向本院補提理由書「切勿逕送
上級法院」。
                                書記官　黃莉涵
中　　華　　民　　國　　111 　年　　10　　月　　28　　日
附錄本案論罪科刑法條全文：
中華民國刑法第277條
傷害人之身體或健康者，處5年以下有期徒刑、拘役或50萬元以
下罰金。
犯前項之罪，因而致人於死者，處無期徒刑或7年以上有期徒刑
；致重傷者，處3年以上10年以下有期徒刑。

中華民國刑法第302條
私行拘禁或以其他非法方法，剝奪人之行動自由者，處5年以下
有期徒刑、拘役或9千元以下罰金。
因而致人於死者，處無期徒刑或7年以上有期徒刑；致重傷者，
處3年以上10年以下有期徒刑。
第1項之未遂犯罰之。